臺灣高等法院刑事裁定
                                     108年度聲字第4085號
聲  請  人  徐振凱



上列聲請人因聲請定其應執行刑案件，對於本院於中華民國108
年6 月28日所為108 年度抗字第980 號裁定，聲請回復原狀併提
起再抗告，本院裁定如下：
    主  文
回復原狀之聲請及再抗告均駁回。
    理  由
一、聲請意旨（略以）：聲請人前就其所犯數案聲請定其應執行
    刑案件，所提起之抗告（即本院108 年度抗字第980 號刑事
    裁定），未盡審級救濟程序，上述裁定定應執行刑為有期徒
    刑9 年，聲請人本應於法定抗告期間依法提起抗告以資救濟
    ，然因其遭逢父親過世之重大變故，實為不可抗力之之因素
    ，影響其權益甚鉅，爰聲請回復原狀暨提起再抗告等語。
二、按抗告期間，除有特別規定外，為5 日，自送達裁定後起算
    ；原審法院認為抗告不合法律上之程式或法律上不應准許，
    或其抗告權已經喪失者，應以裁定駁回之，但其不合法律上
    之程式可補正者，應定期間先命補正，刑事訴訟法第406 條
    前段、第408 條第1 項定有明文。次按非因過失，遲誤上訴
    、抗告或聲請再審之期間，或聲請撤銷或變更審判長、受命
    推事、受託推事裁定或檢察官命令之期間者，於其原因消滅
    後5 日內，得聲請回復原狀，同時補行期間內應為之訴訟行
    為，刑事訴訟法第67條第1 項、第68條第3 項定有明文；再
    聲請回復原狀，乃救濟非因過失而遲誤上訴、抗告等法定期
    間之程序，而所謂非因過失，係指逾期之緣由非可歸責於當
    事人而言，例如不可抗力之天災事變，導致客觀上難以如期
    上訴或抗告，至若不能遵守期限係由於自誤，即不能謂為非
    過失。
三、經查聲請人即再抗告人徐振凱前因犯竊盜等罪，分別經法院
    先後判處罪刑確定，上述數罪兼有得易科罰金之罪與不得易
    科罰金之罪，合於刑法第50條第1 項但書第1 款之情，經受
    刑人依刑法第50條第2 項，請求檢察官合併請定應執行刑，
    並經臺灣桃園地方法院以108 年度聲字第1550號裁定定應執
    行有期徒刑9 年，受刑人不服提起抗告，復經本院以108 年
    度抗字第980 號裁定駁回，該抗告裁定正本於中華民國108
    年7 月8 日送達予在宜蘭監獄服刑之聲請人本人收受等情，
    有該裁定書及送達證書在卷可稽，業經本院依職權調閱上述
    抗告卷宗，經核並無違誤。是其抗告期間，應自同年月9 日
    起算5 日，如向監所長官提出抗告狀，毋庸加計在途期間，
    至同年月13日屆滿，然因當日適逢假日（週六），再遞延至
    同年月15日（週一）屆滿。而聲請人遲至108 年11月28日，
    始不經監所長官逕行具狀向本院聲請回復原狀並補行抗告，
    有「聲請理由」狀暨本院收狀章戳1 份在卷足憑（見本院卷
    第1 頁），堪認其確已遲誤再抗告救濟期間，聲請意旨雖以
    其父親過世，其為處理後事，主張非因過失而遲誤再抗告期
    間等語，惟查自合法上訴期間至今，被告均在監服刑，縱有
    如被告所言父親過世之重大變故，仍不影響被告仍在監而得
    處理提起抗告之可能性，且聲請人尚能以本人之意思委任他
    人或其他方法依期提起抗告，其遲誤期間難謂無自身過失，
    是聲請人之聲請回復原狀即無理由，應予駁回，至其一併補
    提之再抗告，仍應認為已逾救濟期間，不合法律上之程式，
    應併予駁回。
四、應依刑事訴訟法第69條第1 項、第408 條第1 項前段，裁定
    如主文。
中　　華　　民　　國　　108 　年　　12　　月　　20　　日
                  刑事第二庭    審判長法　官  周盈文
                                      法　官  郭豫珍
                                      法　官  錢建榮
以上正本證明與原本無異。
如不服本裁定，應於收受送達後五日內向本院提出抗告狀。
                                      書記官  許俊鴻
中　　華　　民　　國　　108 　年　　12　　月　　24　　日